---
title: "Proteína-Proteína (Extra)"
author: "Fer Rendón"
date: "23/03/2022"
output: html_document
---
<style type = "text/css">
body {
font-family: Courier New;
font-size: 11pt;
}
</style>

```{r setup, include=FALSE}
knitr::opts_chunk$set(echo = TRUE)
```

#### **Redes de interacción proteína-proteína**

Redes elegidas: 4929 (1), 148305 (2), 272624 (3).

```{r}
library (igraph)

# Archivos de texto
Pichia <- read.table ("Pichia.txt")
Magnaporthe <- read.table ("Magnaporthe.txt")
Legionella <- read.table ("Legionella.txt")

# Se leen como data.frames
# Es necesario convertirlo en un objeto graph para igraph

# Leer como listas de adyacencia para igraph
Pichia <- graph_from_data_frame (Pichia, directed = T)
Magnaporthe <- graph_from_data_frame (Magnaporthe, directed = T)
Legionella <- graph_from_data_frame (Legionella, directed = T)
```

#### **Distribución de conectividades**

_Determine la distribución de conectividades._

``` {r}
degree.distribution (Pichia) # Red 1, 4929
degree.distribution (Magnaporthe) # Red 2, 148305
degree.distribution (Legionella) # Red 3, 272624
```

#### **Promedio de conectividades**

_Calcule el promedio de conectividades de cada red._

``` {r}
## Red 1
mean (degree (Pichia))

## Red 2
mean (degree (Magnaporthe))

## Red 3
mean (degree (Legionella))
```

#### **Densidad**

_Calcule la densidad de cada red._

Tengo entendido que la densidad se calcula con: (número de conexiones en la red / número de conexiones posibles (totales) de la red). Lo cual se refiere también al coeficiente de clusterización, también llamado transitividad.

```{r}
## Red 1
transitivity (Pichia)

## Red 2
transitivity (Magnaporthe)

## Red 3
transitivity (Legionella)
```

#### **Componentes en la red**

_Escribe una función que muestre el número de componentes de la red cuando se desconectan los 10 nodos más conectados._

No estoy segura de a qué se refiere con "componentes". Me suena a nodos pero en todo caso, si se quitan los diez nodos más conectados, u otros 10 nodos al azar, sería el total de nodos de la red - 10.
También sugirió usar "components ()" y esta función básicamente genera clústers. Me hace un poco más de sentido que sea el número de clústers que se generen quitando a esos diez. Así que en eso me basé.

```{r}
# comp <- function (Pichia) {
#   components (Pichia)
#   diezM <- sort (degree (Pichia), decreasing = T) [1:10]
#   diezm <- delete.vertices (Pichia, c (esas diez proteínas))
#   }
#   return (components (diezm)) # Aquí se vería esa diferencia
# }

# Como no lo puedo estructurar bien en una función, lo haré manual jaja

## Red 1
components (Pichia) # $no de 17
sort (degree (Pichia), decreasing = T) [1:10] # Se seleccionan los 10 nodos más conectados
P10 <- delete.vertices (Pichia, c ("A5DHD9", "A5DA00", "A5DB75", "A5DGL8", "A5DGY3", "A5DHL9", "A5DI69", "A5DNX9", "A5DPC0", "A5DPQ5"))
# Copias y pegas los nombres jajajaja, le agregas "," y "" a cada proteína y listo jajajajaja
components (P10) # $no de 18

## Red 2
components (Magnaporthe) # 4no de 7
sort (degree (Magnaporthe), decreasing = T) [1:10] # Se seleccionan los 10 nodos más conectados
M10 <- delete.vertices (Magnaporthe, c ("A4QSX4", "A4QT78", "A4QTA3", "A4QZL9", "A4R0E5", "A4R796", "A4RDD7", "A4RFH6", "A4RHN3", "A4RK68"))
# Copias y pegas los nombres jajajaja, le agregas "," y "" a cada proteína y listo jajajajaja
components (M10) # $no de 7

## Red 3
components (Legionella) # $no de 13
sort (degree (Legionella), decreasing = T) [1:10] # Se seleccionan los 10 nodos más conectados
L10 <- delete.vertices (Legionella, c ("lpg1048", "lpg1051", "lpg1141", "lpg2981", "lpg2982", "lpg2983", "lpg2984", "lpg2985", "lpg2986", "lpg0856"))
# Copias y pegas los nombres jajajaja, le agregas "," y "" a cada proteína y listo jajajajaja
components (L10) # $no de 14
```

#### **Robustez**

_Calcule la robustez de las redes quitando las 10 proteínas más conectadas._

```{r}
## Red 1
mean_distance (Pichia) # Distancia promedio de 1.078
mean_distance (P10) # Se obtiene la distancia promedio del objeto sin los 10 nodos más conectados
# Distancia de 1, es robusta la red

## Red 2
mean_distance (Magnaporthe) # Distancia promedio de 1
mean_distance (M10) # Distancia de 1, robusta

## Red 3
mean_distance (Legionella) # Distancia promedio de 1.351
mean_distance (L10) # Distancia de 1, no tan robusta
```

#### **Funciones de las proteínas**

_Selecciona las 10 proteínas más importantes y determina su función buscando en la literatura._

```{r}
## Red 1
sort (degree (Pichia), decreasing = T) [1:10]
```

1. A5DHD9: Proteína de transporte; participa en la formación de vesículas desde el retículo endoplasmático.

2. A5DA00: Proteína de transporte; participa en la formación de vesículas desde el retículo endoplasmático.

3. A5DB75: Proteína de transporte; participa en la formación de vesículas desde el retículo endoplasmático.

4. A5DGL8: Factor de inicio de la traducción 3 (eIF-3), subunidad I.

5. A5DGY3: Proteína integral de membrana para formar ATPasa vacuolar en el retículo endoplasmático.

6. A5DHL9: Factor de inicio de la traducción 3 (eIF-3), subunidad A.

7. A5DI69: Factor de inicio de la traducción 3 (eIF-3), subunidad J.

8. A5DNX9: Factor de inicio de la traducción 3 (eIF-3), subunidad G.

9. A5DPC0: Proteína de transporte; participa en la formación de vesículas desde el retículo endoplasmático.

10. A5DPQ5: Factor de inicio de la traducción 3 (eIF-3), subunidad C.

```{r}
## Red 2
sort (degree (Magnaporthe), decreasing = T) [1:10]
```
1. A4QSX4: Factor de inicio de la traducción 3 (eIF-3), subunidad C.

2. A4QT78: Factor de inicio de la traducción 3 (eIF-3), subunidad H.

3. A4QTA3: Factor de inicio de la traducción 3 (eIF-3), subunidad J.

4. A4QZL9: Factor de inicio de la traducción 3 (eIF-3), subunidad B.

5. A4R0E5: Factor de inicio de la traducción 3 (eIF-3), subunidad F.

6. A4R796: Factor de inicio de la traducción 3 (eIF-3), subunidad E.

7. A4RDD7: Factor de inicio de la traducción 3 (eIF-3), subunidad I.

8. A4RFH6: Factor de inicio de la traducción 3 (eIF-3), subunidad D.

9. A4RHN3: Factor de inicio de la traducción 3 (eIF-3), subunidad G.

10. A4RK68: Factor de inicio de la traducción 3 (eIF-3), subunidad M.

Faltó diversidad jaja.

```{r}
## Red 3
sort (degree (Legionella), decreasing = T) [1:10]
```

1. lpg1048: ATP sintasa subunidad Alfa-1.

2. lpg1051: ATP sintasa subunidad A.

3. lpg1141: Proteína de unión ATP en importina Espermidina/Putrescina PotA.

4. lpg2981: ATP sintasa cadena Epsilon.

5. lpg2982: ATP sintasa subunidad Beta.

6. lpg2983: ATP sintasa cadena Gamma.

7. lpg2984: ATP sintasa subunidad Alfa-2.

8. lpg2985: ATP sintasa subunidad Delta.

9. lpg2986: ATP sintasa subunidad B.

10. lpg0856: Proteína de exportación CcmA responsable de la unión de ATP en transportador de biogénesis de citocromos tipo C.

Datos obtenidos de: https://www.uniprot.org/uniprot/





#### **Cytoscape**

_Grafica las redes con Cytoscape y agrega un gradiente de color para alguna propiedad topológica sobre los nodos de la red._

```{r}
# Sí lo hice pero lo dejaré como comentario todo porque me marca error y ya me harté jajaja

# library (RCy3)
# Compatibilidad entre Cytoscape y igraph
# Pero se requiere tener abierto cytoscape simultáneamente

# cytoscapePing () # Establece conexión entre apps
# >You are connected to Cytoscape!

# createNetworkFromIgraph (Pichia, "Pichia")
# Objeto de igraph y nombre en Cytoscape
# Pichia.pdf
# Muestra un gradiente de color según el coeficiente de clusterización
# Más claro, más cercano a 0.

# createNetworkFromIgraph (Magnaporthe, "Magnaporthe")
# Magnaporthe.pdf
# Muestra un gradiente de color según la excentricidad
# Más claro, menos excentricidad

# createNetworkFromIgraph (Legionella, "Legionella")
# Legionella.pdf
# Muestra un gradiente de color según la cantidad de las conexiones salientes
# Más claro, menos conexiones
```




