---
title: "Red Booleana"
author: "Fer Rendón"
date: "23/03/2022"
output: html_document
---
<style type = "text/css">
body {
font-family: Courier New;
font-size: 11pt;
}
</style>

```{r setup, include=FALSE}
knitr::opts_chunk$set(echo = TRUE)
```

#### **Red de regulación transcripcional**

Genera una red de regulación transcripcional con cinco nodos (A-E) y, al menos, siete interacciones regulatorias. Escoge al menos tres inhibiciones.

El archivo fue generado con Nano en Bash, de nombre "boolean.txt".  




#### **Reglas para BoolNet**

Las reglas fueron generadas de la siguiente forma: 

  A: C 
  
  B: B OR A AND NOT E 
  
  C: B AND NOT D 
  
  D: A 
  
  E: D AND NOT C 




#### **Tablas de verdad**

Para A: C


| C | Condición |
|---|-----------|
| F |     F     |
| T |     T     |



Para B: B OR A AND NOT E


| B | A | E | Condición |
|---|---|---|-----------|
| F | F | F |     F     |
| F | F | T |     F     |
| F | T | F |     T     |
| T | F | F |     T     |
| F | T | T |     F     |
| T | F | T |     F     |
| T | T | F |     T     |



Para C: B AND NOT D


| B | D | Condición |
|---|---|-----------|
| F | F |     F     |
| F | T |     F     |
| T | F |     T     |
| T | T |     F     |



Para D: A


| A | Condición |
|---|-----------|
| F |     F     |
| T |     T     |



Para E: D AND NOT C


| D | C | Condición |
|---|---|-----------|
| F | F |     F     |
| F | T |     F     |
| T | F |     T     |
| T | T |     F     |



#### **Atractores**

Para encontrar los atractores, se requiere del uso de R (más eficiente).

```{r}
library (BoolNet) # Librería requerida

boolean <- loadNetwork ("boolean.txt") # El archivo se llama "boolean"

# La red se aprecia con:
plotNetworkWiring (boolean)

# Los atractores se obtienen con:
attractors <- getAttractors (boolean)
attractors
```

En total se tienen tres atractores.

Se pueden visualizar con:

``` {r}
plotAttractors (attractors)
```


#### **Estado final**

_¿Cuál sería el estado final más probable?_

Aquel con mayor número de estados. En este caso hay tres atractores, de los cuales el atractor #3 tiene seis estados, mientras que los otros dos cuentan con uno y dos estados.



#### **Estados y sus atractores**

El esquema de todos los estados y los atractores posibles se puede visualizar de la siguiente manera.

``` {r}
plotStateGraph (attractors)
```

Se tienen dos atractores cíclicos (verde y rojo) y un atractor puntual (azul).

