---
title: "Red de Co-Gustos"
author: "Fer Rendón"
date: "23/03/2022"
output: html_document
---
<style type = "text/css">
body {
font-family: Courier New;
font-size: 11pt;
}
</style>

```{r setup, include=FALSE}
knitr::opts_chunk$set(echo = TRUE)
```

#### **Redes dicotómica y pesada**

Para demostrar el proceso de la generación de ambas matrices, lo adjuntaré en seguida.

```{r}
gustos <- read.csv (choose.files ()) # Archivo co-gustos

row.names (gustos) <- gustos [ , 1] # Asignar col 1 a renglones
gustos <- gustos [ , -1] # Quitar primer columna

mcor <- cor (gustos) # Matriz de correlación ñe
mcor <- cor (t (gustos)) # Con transposición
mcor
# Ya con esto se obtienen los perfiles de expresión

diag (mcor) <- 0 # Cambiar la diagonal de 1 a 0


## Matriz de adyacencia

## Pesada
madyp <- ((1 + mcor) / 2) # Matriz de adyacencia pesada
diag (madyp) <- 0 # Diagonales en 0
madyp

## No Pesada, dicotómica
madynp <- ifelse (mcor > 0.5, 1, 0) # Matriz de adyacencia no pesada
# Si el valor es mayor a 0.5, cámbialo a 1, otherwise a 0
madynp


## Para usar en igraph
library (igraph)

P <- graph_from_adjacency_matrix (madyp, weighted = T)
# Objeto igraph con 26 nodos y 325 conexiones.

D <- graph_from_adjacency_matrix (madynp)
# Objeto igraph con 26 nodos y 63 conexiones.
```

#### **Layouts (D y P)**

*Dibuja las redes con al menos tres layouts cada una.*

```{r}
## Red Pesada

layoutP1 <- layout.fruchterman.reingold (P)
plot (P, layout = layoutP1) # Layout 1, P

layoutP2 <- layout.drl (P)
plot (P, layout = layoutP2) # Layout 2, P

layoutP3 <- layout.davidson.harel (P)
plot (P, layout = layoutP3) # Layout 3, P


## Red Dicotómica
layoutD1 <- layout.circle (D)
plot (D, layout = layoutD1) # Layout 1, D

layoutD2 <- layout.auto (D)
plot (D, layout = layoutD2) # Layout 2, D

layoutD3 <- layout.gem (D)
plot (D, layout = layoutD3) # Layout 3, D
# El chiste era hacerla y se hizo jajsajsj
```

#### **Distribución de conectividades (D)**

``` {r}
Ddd <- degree_distribution (D) # Distribución de la gráfica
plot (Ddd, log = "xy") # Gráfica

```

#### **Nodos más conectados (D)**

Sólo se tomaron en cuenta los primeros 10 nodos.

``` {r}
sort (degree (D), decreasing = T) [1:10]
# Aparezco en la portada
```

#### **Medidas de centralidad (D)**

*Encontrar los nodos más importantes con al menos tres medidas de centralidad.*

``` {r}
# 1. Excentricidad
sort (eccentricity (D), decreasing = F) [1:10]
# Se pone en orden ascendiente porque a menor valor de excentricidad, más cerca del centro.

# 2. Closeness
sort (closeness (D), decreasing = T) [1:10]

# 3. Degree
sort (degree (D), decreasing = T) [1:10]
```

#### **Clústers (D y P)**

*Obtener clústers con al menos tres métodos diferentes para cada red.*

``` {r}
## Red Dicotómica

# Cluster 1, D
WD <- cluster_walktrap (D) # Método
table (membership (WD)) # Gpos: 11
```
``` {r, echo = F}
plot (WD, D) # Gráfica
```

``` {r}
# Cluster 2, D
ID <- cluster_infomap (D) # Método
table (membership (ID)) # Gpos: 5
```
``` {r, echo = F}
plot (ID, D) # Gráfica
```

``` {r}
# Cluster 3, D
OD <- cluster_optimal (D) # Método
table (membership (OD)) # Gpos: 7 
```
``` {r, echo = F}
plot (OD, D) # Gráfica
```

``` {r}
## Red Pesada

# Cluster 1, P
IP <- cluster_infomap (P) # Método
table (membership (IP)) # Gpos: 1
```
```{r, echo = F}
plot (IP, P) # Gráfica
```

```{r}
# Cluster 2, P
WP <- cluster_walktrap (P) # Método
table (membership (WP)) # Gpos: 2
```
```{r, echo = F}
plot (WP, P) # Gráfica
```

```{r}
# Cluster 3, P
OP <- cluster_optimal (P) # Método
table (membership (OP)) # Gpos: 2
```
```{r, echo = F}
plot (OP, P) # Gráfica
```

#### **¿Redes dirigidas? (D y P)**

*Discute si las redes son dirigidas o no.*

Las redes no son dirigidas en ambos casos. Esto se debe a que, al comparar los perfiles de expresión, se llega a tomar un valor "absoluto" donde los perfiles coinciden o no coinciden. Es decir, si los perfiles coinciden, se genera una conexión entre ambos. Si los perfiles no coinciden, no se genera la conexión.



#### **Clicas**

*¿Cómo podrías encontrar clicas, si las hay?*

Sí hay clicas, en algunas partes de la red. Estas pueden identificarse visualmente, con gráficas más bonitas jaja, o con el coeficiente de clusterización, donde si su valor es 1, significa que todos los nodos de la red están conectados entre sí; es decir, existen clicas. En práctica no estoy segura de cómo hacerlo jaja.